臺灣花蓮地方法院民事判決　　　　　　　　　　　　九十三年度婚字第三九二號
　　原　　　告　甲○○即潘秀.
　　訴訟代理人　簡燦賢律師
　　被　　　告　乙○○
右當事人間請求離婚事件，本院判決如左：
    主　　文
准原告與被告離婚。
訴訟費用由被告負擔。
    事　　實
甲、原告方面：
壹、聲明：如主文所示。
貳、陳述：
    緣原告與被告於民國（下同）八十五年一月五日結婚，現婚姻關係仍存續中。被
    告對於原告所付出努力均不知感謝，而仍嫌東嫌西，婚後未久即經常藉故毆打原
    告，原告為了家庭和諧，均不願張揚與驗傷提起告訴，不過被告非但沒有體諒原
    告之用心，反而變本加厲。被告竟再於九十三年七月二日十三時四十分許，在兩
    造住處內，因向原告借用機車遭拒，竟以酒瓶砸原告之機車，對原告為精神暴力
    行為。原告因再也受不了被告之慣行毆打和暴力相向，乃於九十三年七月八日具
    狀向貴院聲請民事通常保護令，並經貴院於九十三年八月三十一日以九十三年度
    家護字第一二五號准許核發民事通常保護令在案（有效期間六月）。查兩造結婚
    八餘年，被告經常感到不滿就藉故毆打、辱罵原告，造成原告身體、精神受有極
    大之痛苦，實已達於不堪同居虐待之程度，已構成離婚之正當理由，爰依民法第
    一千零五十二條第一項第三款規定訴請離婚。
參、證據：提出戶籍謄本、本院九十三年度家護字第一二五號民事通常保護令各一份
    為證。
乙、被告方面：
壹、聲明：對於原告請求都沒有意見。
貳、陳述：
    原告所言均屬實在，我對於原告訴請離婚並無意見。
    理　　由
一、原告主張兩造於八十五年月二十五日結婚，現婚姻關係仍存續中之事實，業據原
    告提出戶籍謄本一份為證，且為被告所不爭執，此部分之事實，堪信為真實。原
    告另主張被告經常對其實施家庭暴力，原告因再也受不了被告之慣行毆打，乃具
    狀向本院聲請民事通常保護令，並經本院審理後准許核發民事通常保護令（有效
    期間六月）等情，亦為被告所不爭執，且經本院調閱九十三年度家護字第一二五
    號民事通常保護令案卷查明屬實，堪信原告上揭主張事實亦為真實。
二、按民法第一千零五十二條第一項第三款所謂不堪同居之虐待，係指予以身體上或
    精神上不可忍受之痛苦，致不堪繼續同居者而言；又夫因口角細故毆打其妻，致
    其妻左肩胛、右腰、右內膀及左外膀、左肘、左外臂，受打傷及扭傷，自應認為
    不堪同居之虐待，最高法院三十年上字第六七八號、最高法院二十九年上字第九
    九五號判例分別著有明文。本件被告既有慣行毆打原告之事實，致使原告身心受
    到莫大之傷害，其虐待自已達於不堪同居之程度，從而原告依據民法第一千零五
    十二條第一項第三款訴請離婚，依法應予准許。
據上論結，本件原告之訴為有理由，依民事訴訟法第七十八條，判決如主文。
中　　　華　　　民　　　國　　九十三　　年　　 十二 　　月　　 十三 　　日
                              臺灣花蓮地方法院家事法庭
　　　　　　　　　　　　　　　　　　法　　　官　林國泰
右正本証明與原本無異。
如對本判決不服，應於送達後廿日內，向本院提出上訴狀（應抄附繕本）。
　　　　　　　　　　　　　　　　　　法院書記官
中　　　華　　　民　　　國　　九十三　　年　　 十二 　　月　　二十七　　日
